臺灣彰化地方法院刑事判決　　　　　　100年度交易字第310號
公　訴　人　臺灣彰化地方法院檢察署檢察官
被　　　告　廖楊秀英
上列被告因過失傷害案件，經檢察官提起公訴（100 年度偵字第
5985號），本院依簡式審判程序判決如下：
    主  文
廖楊秀英犯過失傷害罪，處有期徒刑貳月，如易科罰金，以新臺
幣壹仟元折算壹日。
    犯罪事實
一、廖楊秀英於民國100 年3 月31日中午12時許駕駛車牌號碼CO
    -9297 號自用小客車，沿彰化縣二水鄉○○路○段由南往北
    方向行駛，於同日13時0 分許駛至該路段建物門牌號530 號
    前時，本應注意汽車在劃有分向限制線之路段，不得跨越分
    向限制線駛入來車之車道內，及應注意車前狀況，隨時採取
    必要之安全措施，而依當時天候晴、日間自然光線、縣道、
    彎曲路及附近、柏油路面乾燥無缺陷、無障礙物、視距良好
    ，劃有雙向禁止超車之分向限制線等情形，並無不能注意之
    情事，廖楊秀英竟疏未注意，因服用感冒藥物突感頭暈昏眩
    ，致無法安全操控車輛，該車輛因而跨越分向限制線進入南
    通路之南向車道，適有林金溢駕駛車牌號碼9089-ZG 號之自
    用小客車，其上搭載黃美雪及林玉雙2 人，沿南通路二段由
    北往南方向行駛至上揭地點，廖楊秀英因上揭疏失，致所駕
    駛之自用小客車左前側保險桿撞擊林金溢車輛之左前側，林
    金溢所駕駛之車輛受此撞擊後翻滾至路旁農田內，林金溢因
    而受有胸壁挫傷合併胸肋軟骨受傷；黃美雪受有右手第五指
    擦傷及胸壁挫傷；林玉雙則受有左肩部挫傷、腦震盪無意識
    喪失、右膝挫傷及左肘關節擦傷等傷害。而廖楊秀英亦因此
    受有頭部外傷併上唇瘀腫、右肘擦創傷及右胸疼痛等傷害（
    廖楊秀英受傷部分未據告訴），經送往醫院就診時，廖楊秀
    英在醫院向前來處理之員警坦承其為肇事者，並主動接受裁
    判。
二、案經林金溢、黃美雪、林玉雙訴由彰化縣警察局田中分局報
    請臺灣彰化地方法院檢察署檢察官偵查起訴。
    理  由
壹、程序事項：
    本件經被告於準備程序期日為有罪之陳述，經受命法官告知
    簡式審判程序之旨，並聽取當事人之意見後，本院認無不得
    或不宜改依簡式審判程序進行之處，爰依刑事訴訟法第273
    條之1 第1 項，裁定由受命法官獨任進行簡式審判程序，則
    依據刑事訴訟法第273 條之2 、同法第159 條第2 項之規定
    ，不適用傳聞法則有關限制證據能力之相關規定，合先敘明
    。
貳、實體事項：
一、訊據被告廖楊秀英對於上揭時地肇事而致被害人林金溢、黃
    美雪、林玉雙受傷之事實均坦承不諱，核與證人林金溢、黃
    美雪、林玉雙等人之證述情節相符，且有道路交通事故當事
    人酒精測定紀錄表（測定值為0.00mg/l）、道路交通事故調
    查報告表(一)、(二)、道路交通事故現場圖、道路交通事故現場
    照片、車輛受損照片等資料附卷可稽（見警卷第9-17頁）。
    而被害人林金溢、黃美雪、林玉雙受有如犯罪事實欄所載之
    傷害，亦有霧峰澄清醫院診斷證明書、仁和醫院診斷證明書
    在卷足憑（見警卷第22-24 頁），被告任意性自白堪認與事
    實相符。
二、按分向限制線，用以劃分路面成雙向車道，禁止車輛跨越行
    駛，並不得迴轉，道路交通標誌標線號誌設置規則第165 條
    第1 項定有明文。又汽車在劃有分向限制線之路段，不得駛
    入來車之車道內；汽車行駛時，駕駛人應注意車前狀況及兩
    車併行之間隔，並隨時採取必要之安全措施，道路交通安全
    規則第97條第1 項第2 款、第94條第3 項亦分別定有明文。
    而前開肇事路段當時天候晴、日間自然光線、縣道、彎曲路
    及附近、柏油路面乾燥無缺陷、無障礙物、視距良好，劃有
    雙向禁止超車之分向限制線等情形，復經卷附道路交通事故
    調查報告表(一)、(二)記載明確，堪認被告並無不能注意之情形
    ，竟因服用感冒藥物突感頭暈昏眩，致無法安全操控車輛，
    該車輛因而跨越分向限制線進入南通路之南向車道，而肇致
    本車禍事故。該車禍事故之發生致被害人林金溢、黃美雪、
    林玉雙受有如犯罪事實欄所載之傷害，其有過失，灼然甚明
    。臺灣省彰化縣區車輛行車事故鑑定委員會100 年8 月24日
    彰化縣區0000000 案之鑑定意見書亦同此意見（見偵卷第19
    -21 頁）。被害人確因本件車禍致林金溢因而受有胸壁挫傷
    合併胸肋軟骨受傷；黃美雪受有右手第五指擦傷及胸壁挫傷
    ；林玉雙則受有左肩部挫傷、腦震盪無意識喪失、右膝挫傷
    及左肘關節擦傷等傷害，有卷附之霧峰澄清醫院診斷證明書
    、仁和醫院診斷證明書足憑，被告之過失行為與被害人林金
    溢、黃美雪、林玉雙等人受傷之結果間有相當因果關係，亦
    足堪認定，被告之犯行已臻明確，應依法論科。
三、論罪科刑之理由：
  (一)核被告廖楊秀英所為，係犯刑法第284 條第1 項前段之過失
    傷害罪。
  (二)而被告以一行為，同時造成被害人林金溢、黃美雪、林玉雙
    等3 人之受傷，顯係以一行為而觸犯數個相同罪名之罪，為
    刑法第55條規定之想像競合犯關係，應從一重處斷。
  (三)被告肇事後，於其過失傷害犯行尚未為任何有偵查犯罪職權
    之公務員知悉前，不逃避裁判並向前往醫院處理之警員，承
    認其為肇事人，此有彰化縣警察局交通警察隊田中分隊道路
    交通事故肇事人自首情形紀錄表1 紙存卷可按（見警卷第20
    頁），嗣亦未逃避偵審，合於自首之要件，依刑法第62條前
    段規定，減輕其刑。
  (四)爰審酌被告並無任何前科紀錄，有臺灣高等法院被告前案紀
    錄表在卷足參，其素行尚佳，又被告為國小畢業，目前無工
    作，端賴老人年金生活，偶而為剪檳榔之臨時工補貼家用，
    僅因當時身體不舒服，服用感冒藥突感頭暈方發生此事故，
    其過失程度，兼衡被告生活狀況、智識程度，迄未與被害人
    達成和解，及其犯後坦承犯行之態度等一切情狀，量處如主
    文所示之刑，及易科罰金之折算標準示懲。
四、應適用之法條：
  (一)刑事訴訟法第273 條之1 第1 項、第299 條第1 項前段。
  (二)刑法第284 條第1 項前段、第55條、第62條前段、第41條第
    1 項前段，刑法施行法第1 條之1 第1項 、第2 項前段。
本案經檢察官葉柏岳到庭執行職務。
中    華    民    國  100     年    12    月    29    日
                  刑事第五庭    法  官  李淑惠
以上正本證明與原本無異。
如不服本判決應於收受判決後10日內向本院提出上訴書狀，並
應敘述具體理由。其未敘述上訴理由者，應於上訴期間屆滿後
20日內向本院補提理由書(均須按他造當事人之人數附繕本)
「切勿逕送上級法院」。
告訴人或被害人對於判決如有不服具備理由請求檢察官上訴者，
其上訴期間之計算係以檢察官收受判決正本之日期為準。
中    華    民    國  100     年    12    月    29    日
                                書記官  張清秀
附錄論罪科刑法條全文：
中華民國刑法第284條（過失傷害罪）
因過失傷害人者，處 6 月以下有期徒刑、拘役或 5 百元以下罰
金，致重傷者，處 1 年以下有期徒刑、拘役或 5 百元以下罰金
。
從事業務之人，因業務上之過失傷害人者，處 1 年以下有期徒
刑、拘役或 1 千元以下罰金，致重傷者，處 3 年以下有期徒刑
、拘役或 2 千元以下罰金。